臺灣雲林地方法院刑事判決　　　　　　　94年度訴緝字第13號
公　訴　人　臺灣雲林地方法院檢察署檢察官
被　　　告　己○○　男　21歲.
指定辯護人　本院公設辯護人　丁○○
上列被告因強盜案件，經檢察官提起公訴（92年度偵字第2134號
、第2181號、第2513號、第2683號），本院判決如下：
    主  文
己○○意圖為自己不法之所有，結夥三人以上，攜帶兇器，於夜
間侵入住宅，以強暴至使不能抗拒，而使他人交付其物，處有期
徒刑柒年。
    事實及理由
一、犯罪事實：
(一)、己○○無正當職業，原在雲林縣臺西鄉○○村○○路6 號乙○○住處，為在該址打麻將之人跑腿買東西，平日靠打麻將
    者給予小費新臺幣（下同）1 至3 千元不等零用。於民國92
    年03月20日凌晨，己○○接獲友人張智彥（另經本院判決在
    案）之電話，張智彥表明缺錢，請己○○提供賭場供強盜財
    物，己○○當時亦缺錢花用，即向張智彥回稱其跑腿之上址
    住宅可供強盜財物，並答應張智彥其願在上址充當強盜財物
    之內應，至於強盜所得其應有份。次日（03月21日）下午，
    張智彥夥同吳格宏（另經本院通緝中）、吳政隆（另經本院
    通緝中）、劉鎮洲（另經本院判決在案）4 人，由劉鎮洲駕
    駛車號EC-6166 號自小客車（廠牌BMW）， 至雲林縣四湖鄉
    某廟宇旁與己○○會合。己○○與張智彥約明強盜所得財物
    由己○○分得2 、3 成，己○○即同意帶路，前往乙○○上
    址住處勘查強盜地點與逃離路線。
(二)、張智彥見事有可為，在勘查完畢後，於同日下午返回臺中縣
    ，與吳格宏、吳政隆、鄭國屏（另經本院通緝中）、劉鎮洲
    等人，共同張羅強盜工具。於92年03月21日晚上11時30分許
    ，饒瑞宏（另經本院判決在案）駕駛車號7Q -7521號自小客
    車（廠牌日產），內載鄭國屏、吳上祺（另經本院判決在案
    ）；劉鎮洲駕駛上開BWM 自小客車，內載張智彥、吳格宏、
    吳政隆，其7 人到達臺西鄉「安西府」廟宇。己○○依約前
    往該處，與張智彥、鄭國屏、吳上祺等人謀議強盜事宜。己○○告知凌晨零時30分左右乙○○住處人財較多，入屋強盜
    可取得較多財物，其可在樓下為張智彥等人開門，以順利侵
    入住宅強盜。謀畢，己○○先行返回乙○○上址住處準備接
    應。
(三)、次日（93年03月22日）凌晨零時30分許，己○○、張智彥、
    鄭國屏、饒瑞宏、吳上祺、劉鎮洲、吳格宏、吳政隆共8 人
    ，本於意圖為自己不法所有之犯意聯絡，由劉鎮洲、饒瑞宏
    分別駕駛上開自小客車，搭載吳政隆、吳格宏、張智彥、鄭
    國屏、吳上祺，於93年03月22日凌晨零時30分許，至乙○○
    上址住處，己○○下樓開門，鄭國屏、張智彥、吳政隆分持
    手槍各1 支（未扣案，無法證明具有殺傷力，亦無法證明係
    對人身安全具有危害之重物兇器）、吳格宏持西瓜刀1 支（
    未扣案）、吳上祺持長約一尺之長刀1 支（未扣案，無法證
    明為槍砲彈藥刀械管制條例所列之武士刀）之客觀上足對人
    身安全產生危害之兇器，其5 人並均戴蒙面頭套，於夜間魚
    貫侵入乙○○住宅，饒瑞宏、劉鎮洲則在車上待命接應。鄭
    國屏、張智彥、吳政隆、吳格宏、吳上祺5 人（下簡稱鄭國
    屏等5 人）上到屋內2 樓，當場揮舞手中兇器，威嚇在場之
    乙○○、丙○○、甲○○（原名丁金寶）、戊○○等人「不
    要動」、「要搶劫」、「把錢拿出來」、「如被搜到錢就打
    死」等語，以強暴方式，至使乙○○、丙○○、甲○○、戊○○等人均無法抗拒，而分別交付現金共15萬餘元給鄭國屏
    等5 人，其中丙○○亦交付其持有之手機1 支予鄭國屏等5
    人其中1 人。甲○○於交付錢財後，吳上祺仍持長刀砍擊甲○○，致其受有右肱股三頭肌肌腱斷裂之傷害（傷害部分未
    據告訴）。鄭國屏等5 人於強盜財物得逞後，由在場接應之
    饒瑞宏、劉鎮洲駕車搭載逃逸。饒瑞宏駕駛之上開日產自小
    客車，於逃逸時不慎撞擊雲林縣四湖鄉○○村○○路1 號住
    宅外牆，為吳新發記下車號，報警循線查獲。
二、認定犯罪事實所憑之證據及理由：
(一)、被告己○○於本院審理時坦白認罪，並於審判時對其犯案動
    機，及其與另案被告張智彥聯絡、碰面時地、謀議犯案內容
    等事實供述明確（其與辯護人對以下書面證據均同意作為證
    據使用）。
(二)、被告己○○於警詢之供述筆錄（警詢卷）、及其於本院92年
    度訴字第362 號刑事案件在法官面前之供述筆錄（本院92年
    度訴字第362 號刑事案件審判卷第92頁至第94頁、第129 頁
    至第130頁）：證明被告己○○參與本案之犯案過程。
(三)、被告吳上祺於警詢之供述筆錄（警詢卷）：證明本案犯案過
    程，及被告己○○於上開時地向其他共犯通報強盜時間，並
    共犯吳上祺持刀砍擊甲○○，強盜得逞後，共犯饒瑞宏駕駛
    之車輛撞上圍牆，饒瑞宏留在現場處理，共犯吳上祺與鄭國
    屏改搭統聯客運回台中與他共犯會合，之後並朋分強盜財物
    等事實。
(四)、被告張智彥於法官面前之供述筆錄（本院92年度訴字第362
    號刑事案件審判卷第84頁至第90頁）、證人張智彥於法官面
    前之具結證述筆錄（同上卷第124 頁至第128 頁）：證明本
    案各共犯謀議、參與犯案之過程、行為分擔之事項、與被告
    己○○共同謀議強盜之內容，及強盜之經過，事後朋分強盜
    所得財物等事實。
(五)、被告吳格宏於警詢之供述筆錄（警詢卷）、檢察官面前之供
    述筆錄（92年度偵字第2513號卷第16頁至第18頁）、法官面
    前之供述筆錄（本院92年度聲羈字第97號卷、92年度訴字第
    362 號刑事案件審判卷第95頁至第101 頁）：證明各共犯謀
    議、參與犯案之過程、鄭國屏等5 人戴蒙面頭套並手持犯案
    之工具、犯案之經過，及強盜得手後朋分財物之事實。
(六)、被害人乙○○於警詢之陳述筆錄（警詢卷）：證明案發現場
    為乙○○之住處，案發時地遭5 名歹徒侵入住宅強盜財物之
    過程及所失財物，並歹徒駕駛車輛之車號、廠牌等事實。
(七)、被害人甲○○於警詢之陳述筆錄（警詢卷）：證明於案發時
    地，被害人乙○○、甲○○、丙○○、戊○○正在打麻將，
    將歹徒5 人持刀槍強盜，其中1 名歹徒並持刀砍擊甲○○右
    手臂，致其肌腱斷裂，及其被強盜交付現金5 萬元等事實。
(八)、被害人丙○○於警詢之陳述筆錄（警詢卷）：證明於案發時
    地，被害人乙○○、甲○○、丙○○、戊○○正在打麻將，
    遭歹徒5 人持刀槍強盜財物之過程，及事後其目睹歹徒駕車
    逃逸等事實。
(九)、被害人戊○○於警詢之陳述筆錄（警詢卷）：證明於案發時
    地，被害人乙○○、甲○○、丙○○、戊○○正在打麻將，
    將歹徒5 人持刀槍強盜之過程，及其持有之手機亦遭強盜，
    並事後歹徒駕車逃逸等事實。
(十)、診斷證明書：證明甲○○於案發時地遭人（即吳上祺）持刀
    砍擊，受有右肱骨三頭肌肌腱斷裂之傷害，於92年03月22日
    就診並住院施行肌腱開刀縫合手術，共住院5日始出院。
(十一)、綜上事證，足認被告己○○之自白與事實相符。又本案槍枝
    、刀械雖未經扣案，惟依據上開證據資料，已顯示吳上祺、
    吳格宏所持之長刀、西瓜刀均足對人身安全產生危害，自屬
    兇器，至鄭國屏、張智彥、吳政隆所持手槍無法證明具有射
    擊穿透之殺傷力，亦無從勘驗其外觀形狀以認定是否為足對
    人身產生危害之兇器，惟共犯所持刀械既已足認定為兇器，
    前已敘明，自不影響本案攜帶兇器之犯罪情節。又被害人乙○○、甲○○、丙○○、戊○○等人因鄭國屏等5 人持槍械
    控制現場，因而不能抗拒始交付財物，亦可認定。本案加重
    強盜之事實已經明確，被告己○○之犯行堪已認定，自應依
    法論科。
三、論罪科刑：
(一)、被告己○○所為，係犯刑法第330 條第1 項、第328 條第1
    項之結夥三人以上攜帶兇器於夜間侵入住宅強盜罪。被告己○○、饒瑞宏、劉鎮洲、及鄭國屏等5 人有犯意聯絡、行為
    分擔，為共同正犯。
(二)、本院審酌：被告己○○於犯後坦白犯行，態度尚稱良好，惟
    被告己○○於本院92年度訴字第362 號刑事案件審理時，獲
    本院具保停止羈押在外，嗣後卻因另案執行在即，即棄保逃
    匿，而經本院發布通緝，足見被告己○○尚心存僥倖，又被
    告己○○於案發時無正當工作，在被害人乙○○住處為打麻
    將之人跑腿買東西，賺取小費，由上均可認被告己○○品行
    尚有不端。被告己○○犯案之動機係因缺錢，而提供共犯張
    智彥強盜之場所及犯案之時間，復為共犯鄭國屏等5 人開門
    ，使其得以順利侵入住宅強盜，於犯案時完全不顧被害人乙○○對其之信任，引歹徒入室，除致使被害人遭強盜財物外
    ，被害人甲○○又因此遭砍傷，堪認被告己○○惡性不低，
    犯罪情節亦難謂有值得同情之處。惟念及被告己○○於本案
    並未分得任何強盜所得，被害人乙○○、甲○○、丙○○、
    戊○○等人到庭亦均表示願意原諒被告己○○，及其他一切
    情狀，量處如主文所示之刑。至於辯護人請求本院適用刑法
    第59條之規定，酌減被告己○○之刑度，惟被告之犯行尚無
    情輕法重之情形，辯護人之請求不予採納，附此敘明。
四、應適用之法條：
(一)、刑事訴訟法第299條第1項前段。
(二)、刑法第28條、第330條第1項、第328條第1項。
中　　華　　民　　國　　94　　年　　6 　　月　　16　　日
                  刑事第一庭    審判長法  官  康樹正
                                      法  官  楊欣怡
                                      法  官  侯廷昌
以上正本證明與原本無異。
如不服本判決，應於判決送達後10日內，向本院提出上訴狀（須
附繕本）。
                                      書記官  馮善詮
中　　華　　民　　國　　94　　年　　6 　　月　　16　　日
附錄法條：中華民國刑法第330條
犯強盜罪而有第321 條第1 項各款情形之一者，處七年以上有期
徒刑。
前項之未遂犯罰之。
中華民國刑法第328條
意圖為自己或第3 人不法之所有，以強暴、脅迫、藥劑、催眠術
或他法，至使不能抗拒，而取他人之物或使其交付者，為強盜罪
，處五年以上有期徒刑。
以前項方法得財產上不法之利益或使第 3 人得之者，亦同。
犯強盜罪因而致人於死者，處死刑、無期徒刑或十年以上有期徒
刑；致重傷者，處無期徒刑或七年以上有期徒刑。
第 1 項及第 2 項之未遂犯罰之。
預備犯強盜罪者，處一年以下有期徒刑、拘役或三千元以下罰金
。
